臺灣彰化地方法院民事裁定
111年度監宣字第342號
聲  請  人  黃意文  

相  對  人  黃健銘  




關  係  人  黃意惠  

上列當事人間聲請監護宣告事件，本院裁定如下：
    主    文
宣告相對人黃健銘（男、民國00年0月00日生、身分證統一編號
：Z000000000號）為受監護宣告之人。
選定聲請人黃意文（女、民國00年0月00日生、身分證統一編號
：Z000000000號）為受監護宣告之人之監護人。
指定關係人黃意惠（女、民國00年00月00日生、身分證統一編號
：Z000000000號）為會同開具財產清冊之人。
聲請費用由相對人負擔。
    理    由
一、按對於因精神障礙或其他心智缺陷，致不能為意思表示或受
    意思表示，或不能辨識其意思表示之效果者，法院得因本人
    、配偶、四親等內之親屬、最近一年有同居事實之其他親屬
    、檢察官、主管機關、社會福利機構、輔助人、意定監護受
    任人或其他利害關係人之聲請，為監護之宣告，民法第14條
    第1項定有明文。另按受監護宣告之人應置監護人；法院為
    監護之宣告時，應依職權就配偶、四親等內之親屬、最近一
    年有同居事實之其他親屬、主管機關、社會福利機構或其他
    適當之人選定一人或數人為監護人，並同時指定會同開具財
    產清冊之人；法院選定監護人時，應依受監護宣告之人之最
    佳利益，優先考量受監護宣告之人之意見，審酌一切情狀，
    並注意下列事項：㈠受監護宣告之人之身心狀態與生活及財
    產狀況、㈡受監護宣告之人與其配偶、子女或其他共同生活
    之人間之情感狀況、㈢監護人之職業、經歷、意見及其與受
    監護宣告之人之利害關係、㈣法人為監護人時，其事業之種
    類與內容，法人及其代表人與受監護宣告之人之利害關係，
    同法第1110條、第1111條第1項及第1111條之1亦分別定有明
    文。 　　
二、聲請意旨略以：
　　聲請人為相對人之妹。相對人因罹患妄想型、情感型思覺失
    調症，致不能為意思表示或受意思表示或不能辨識其意思表
    示效果。為此依家事事件法第10章、第11章之規定，聲請對
    相對人為監護宣告，並請求選任聲請人擔任監護人，另指定
    相對人之妹即關係人黃意惠為會同開具財產清冊之人等語。
三、聲請人主張上開之事實，業據提出親屬系統表、身心障礙證
    明、彰化醫院診斷證明書、戶籍謄本為憑，堪信為真。又本
    院於111年10月4日會同醫師審驗相對人之身體、精神狀況，
    及經醫師鑑定結果，依相對人目前心智狀況，因長期受思覺
    失調症之病症影響，對於外界刺激的理解及反應經常明顯不
    當，導致其職業功能、社會功能及認知功能均有嚴重缺損，
    以致金錢、數字、是非對錯等概念亦嚴重缺損，亦無法管理
    與處置個人事務、財產，且回復可能性低，可為監護宣告等
    情，有彰化醫院之成年監護鑑定書可稽，是堪認相對人因精
    神障礙或其他心智缺陷，致不能為意思表示或受意思表示，
    亦不能辨識其意思表示之效果。從而，本件聲請為有理由，
    應予准許，爰宣告相對人為受監護宣告之人。
四、本件相對人既經監護宣告，揆諸前揭規定，自應為其選定監
    護人及指定會同開具財產清冊之人。查相對人未婚、無子女
    、母親已歿，相對人之父、妹妹均同意由聲請人、關係人黃
    意惠擔任相對人之監護人、會同開具財產清冊之人等情，有
    聲請人提出之親屬系統表、同意書在卷可稽。本院審酌聲請
    人、關係人黃意惠均為相對人之妹妹，與相對人關係密切，
    由渠等分別擔任相對人之監護人、會同開具財產清冊之人，
    應符合相對人之最佳利益，爰裁定如主文第2、3項所示。　
    　
五、末依民法第1113條準用同法第1099條、第1099條之1之規定
    ，於監護開始時，監護人對於受監護宣告之人之財產，應會
    同關係人於2個月內開具財產清冊，並陳報法院，於開具完
    成並陳報法院前，監護人對於受監護宣告之人之財產，僅得
    為管理上必要之行為，併此指明。
六、依家事事件法第164條第2項，裁定如主文。　　　　
中　　華　　民　　國　　111 　年　　10　　月　　13　　日
                   家事法庭     法  官　施錫揮
以上正本係照原本作成。
如對本裁定抗告，須於裁定送達後十日之不變期間內，向本院提
出抗告狀，並繳納抗告費新臺幣 1 千元。
中　　華　　民　　國　　111 　年　　10　　月　　13　　日
                                書記官　施嘉玫